臺灣板橋地方法院刑事判決　　　　　　　　　　　　　九十三年度訴字第六三三號
　　公　訴　人　臺灣板橋地方法院檢察署檢察官
　　被　　　告　甲○○
右列被告因搶奪案件，經檢察官提起公訴（九十三年度偵字第二八０號），本院判決
如左：
    主  文
甲○○意圖為自己不法之所有，而搶奪他人之動產，累犯，處有期徒刑壹年。
    事  實
一、甲○○前因竊盜案件，經本院以九十一年度易字第二四六八號判處有期徒刑四月
    確定，甫於民國九十二年四月二十三日執行完畢。詎猶不知悔改，意圖為自己不
    法之所有，於九十二年七月十七日上午五時五十分許，在臺北縣新莊市○○街豐
    二巷十五號前，趁乙○○不及防備之際，徒手自乙○○後方搶奪其背於右肩上之
    皮包一個（皮包內有現金新臺幣三萬二千元、摩托羅拉廠牌行動電話一支《手機
    序號：000000000000000號》、存摺三本、提款卡三張、健保卡
    一張、牛仔衣服一件），得手後徒步跑往臺北縣新莊市豐二巷底瓊林路方向逃逸
    ，並於同日上午六時許，前往臺北縣泰山鄉○○路○段三六二巷二號二樓其友人
    蘇靜庭住處樓下，將上開搶奪而來之行動電話交予不知情之蘇靜庭使用。嗣經警
    調閱該行動電話通聯紀錄加以比對後，始循線查悉上情。
二、案經臺北縣政府警察局移送臺灣板橋地方法院檢察署檢察官偵查起訴。
    理  由
一、訊據被告甲○○承認曾於九十二年七月十七日上午六時許，前往友人蘇靜庭位於
    臺北縣泰山鄉○○路○段三六二巷二號二樓之住處樓下，將摩托羅拉廠牌行動電
    話一支交予蘇靜庭使用，惟矢口否認有何搶奪犯行，辯稱：伊交付予蘇靜庭之行
    動電話，是伊在臺北縣三重市重新橋下跳蚤市場所購得的云云。經查：
  (一)右揭犯罪事實，業據證人乙○○於警詢、偵查及本院審理中證述明確。其遭搶之
    摩托羅拉廠牌行動電話，手機序號為000000000000000號，所使
    用之行動電話號碼為0000000000號等情，並有臺灣大哥大股份有限公
    司雙向通聯資料查詢表二紙在卷可憑（見九十二年度核退字第八七０二號偵查卷
    宗第十頁、第十九頁、第二十一頁）。而該序號為0000000000000
    00號之摩托羅拉廠牌行動電話，自九十二年七月十七日下午五時四分許起，即
    插入蘇靜庭使用之0000000000號電話號碼ＳＩＭ卡使用，另經證人蘇
    靜庭於警詢中陳稱明確，且有遠傳電信股份有限公司檢送之該序號雙向通聯紀錄
    一份、臺北縣政府警察局九十三年五月十一日北警刑字第０９３００６３１９３
    號函在卷足證（見上開偵查卷宗第六頁反面、第二十二頁及本院卷所附函文），
    足認乙○○之行動電話遭搶奪後，嗣為蘇靜庭持有、使用無訛。
  (二)蘇靜庭取得系爭行動電話之經過，業據其於警詢中陳稱：是伊朋友甲○○於九十
    二年七月十七日上午六時許，打電話給伊說有一支行動電話，問伊要不要用，就
    拿到伊住處樓下給伊使用等語綦詳（見上開偵查卷宗第七頁），此節亦為被告自
    承不諱，堪予認定。而比對乙○○所使用之0000000000號門號通聯紀
    錄，上開手機於遭搶後之同日上午六時零分二十二秒許，確實曾發話給蘇靜庭所
    使用之0000000000號門號（見上開偵查卷宗第二十一頁），則被告係
    持乙○○遭搶之手機、以乙○○原使用之門號，撥打電話予蘇靜庭相約交付手機
    之情，已甚為明確。再者，對照證人乙○○描述之歹徒特徵，為身著黑色短袖上
    衣、七分褲、短髮、皮膚黝黑、身高約一百六十八公分左右等情，與證人蘇靜庭
    所稱被告當日交付該行動電話予伊時之穿著，係身穿黑色Ｔ恤、黑色七分褲、理
    小平頭、身材瘦瘦、皮膚黑黑之情，相互吻合；證人乙○○於本院九十三年六月
    十日審理時，復當庭指認在庭之被告確實與搶奪伊之歹徒，身材、體型、膚色均
    十分相似等語明確，佐以系爭手機遭搶後，僅間隔約短短十分鐘之時間，被告便
    持以撥打電話給蘇靜庭，足徵搶奪乙○○財物之人，確為被告無訛。被告辯稱：
    該手機係伊在臺北縣三重市重新橋下跳蚤市場買來後交付予蘇靜庭云云，顯係卸
    責之詞，並非可採。
  (三)綜上所述，本案事證明確，被告犯行堪予認定，應依法論科。
二、核被告所為，係犯刑法第三百二十五條第一項之搶奪罪。被告前曾因竊盜案件，
    經本院以九十一年度易字第二四六八號判處有期徒刑四月，甫於九十二年四月二
    十三日執行完畢，有臺灣高等法院被告全國前案紀錄表一份在卷可稽，其受有期
    徒刑之執行完畢，五年內再犯本件有期徒刑以上之罪，為累犯，應依法加重其刑
    。爰審酌被告有多次竊盜、強盜前科，素行不良，其年輕力壯，身體健全，竟不
    謀正途賺取所用，反以搶奪方式公然施不法腕力掠取財物，危害社會治安之程度
    非輕，兼以犯後虛詞掩飾犯行，態度不佳，暨其犯罪之動機、目的、手段、搶得
    之財物價值等一切情狀，量處如主文所示之刑，以示懲儆。
據上論斷，應依刑事訴訟法第二百九十九條第一項前段，刑法第三百二十五條第一項
、第四十七條，判決如主文。
本案由檢察官侯靜雯提起公訴，經檢察官張云綺到庭執行職務。
中　　　華　　　民　　　國　　九十三　　年　　　六　　　月　　二十四　　日
                                臺灣板橋地方法院刑事第八庭
                                    審判長法  官  樊季康
                                          法  官  葉靜芳
                                          法  官  劉元斐
右正本證明與原本無異。
如不服本判決，應於判決送達後十日內向本院提出上訴狀 (應附繕本)，上訴於臺灣
高等法院。
                                          書記官   郭玉芬
中　　　華　　　民　　　國　　九十三　　年　　　六　　　月　　二十四　　日
附錄本案論罪科刑法條全文：
刑法第三百二十五條第一項：
意圖為自己或第三人不法之所有，而搶奪他人之動產者，處六月以上、五年以下有期
徒刑。
